# 自产产品用于集体福利

提问人：cheerfullife 时间：2011-08-27 10:27:54
税法肯定是要确认确认销项税额的， 会计上是否需要确认收入： 观点 1 ：属于企业内部资产的转移，不应确认收入，按照账面价值结转 观点 2 ：职工为其提供劳务，所以符合经济利益流入企业，应当确认收入
求解

回答人：chenyiwei
主要是看权属是否转移，是发放给职工个人，还是构成企业的职工集体福利设施，对这两种情况按照不同的原则处理。

提问人：cheerfullife 时间：2011-08-27 20:11:25
回复 chenyiwei 的帖子
陈版的意思是，所有权未发生转移的情况下，不确认收入？
比如给职工食堂的铁锅。;P

回答人：chenyiwei
是。 10 楼网友的意思表达已经很清楚了。

提问人：slamduck111 时间：2015-08-17 21:20:06
陈老师， 1 、如果以权属是否转移为判定依据，那如何理解准则讲解中关于非货币性职工薪酬中的讲述：“企业以其生产的产品作为非货币性福利提供给职工的，应当按照该产品的公允价值和相关税费，计量应计入成本费用的职工薪酬金额，相关收入的确认、销售成本的结转和相关税费的处理，与正常销售商品相同。以外购商品作为非货币性福利提供给职工的，应当按照该商品的公允价值和相关税费计入成本费用。” 外购商品如果用于个人福利了，为何准则讲解中没有明确可以确认为收入？这其中的顾虑是哪些呢？ 2 、自产产品用于职工个人福利确认的收入，符合收入确认其他四项条件比较好理解，如何理解“相关的经济利益很可能流入企业”？ 3 、外购商品用于其他行为如企业销售或对经销商的市场支持，是否能够确认收入？

回答人：chenyiwei
1 、外购商品往往与企业日常活动中经营的商品没有太大关联，因此与企业的日常活动较易区分，而根据《企业会计准则第 14 号——收入》及其应用指南的对“收入”的定义，收入应当来源于“日常活动”，因此这种情况下不确认收入。另外，一般从外部购入到发放的时间间隔较短，从外部购入的价格通常等于公允价值，这种情况下同时确认等额的收入和成本也没有实际意义。 2 、经济利益流入表现为换取了职工为本企业提供的服务，减少了直接支付福利费的现金流出。 3 、参考与 1 相同的原则处理，考虑是否属于日常活动或者与日常活动相关的活动。

提问人：呼叫帮助 时间：2017-04-14 13:43:25
请问企业给单位员工发放代金券或电话充值卡是作为福利处理还是作为非货币性职工薪酬处理?这二者有什么具体区别？

回答人：chenyiwei
请对照财企[2009]242号文第一条判断是否属于福利费的开支范围。一般人人有份的应算作工资而不是福利费。

提问人：呼叫帮助 时间：2017-04-15 08:38:59
企业给单位员工人人发放代金券或电话充值卡是作应付职工薪酬-工资处理还是作为应付职工薪酬-非货币性职工薪酬处理?

回答人：chenyiwei
请对照财企[2009]242号文第一条判断是否属于福利费的开支范围。一般人人有份的应算作工资而不是福利费。

提问人：ttt520 时间：2017-05-26 01:23:54
请问增值税视同销售里的集体福利是否包括这两种情况:1,发给职工个人,2,职工集体福利设施?而所得税视同销售里的职工福利单指第一种情况?

回答人：chenyiwei
我理解是。